# 处置部分股权收到的现

提问人：yahmm 时间：2011-03-25 15:00:49
金，不失控制权，该部分现金是否应列在：收回投资取得的现金里

回答人：chenyiwei
母公司个别报表层面：作为“收回投资收到的现金”。 合并报表层面：应作为“收到的其他与筹资活动有关的现金”。
依据：IAS 7.42A、42B: 42A Cash flows arising from changes in ownership interests in a subsidiary that do not result in a loss of control shall be classified as cash flows from financing activities. 42B Changes in ownership interests in a subsidiary that do not result in a loss of control, such as the subsequent purchase or sale by a parent of a subsidiary's equity instruments, are accounted for as equity transactions (see IAS 27 Consolidated and Separate Financial Statements (as amended in 2008)). Accordingly, the resulting cash flows are classified in the same way as other transactions with owners described in paragraph 17.